【裁判字號】    89,易,1113
【裁判日期】    890427
【裁判案由】    竊盜
【裁判全文】
台灣台中地方法院刑事判決                        八十九年度易字第一一一三號
    公訴人  臺灣臺中地方法院檢察署檢察官
    被  告  甲○○
右列被告因竊盜案件，經檢察官提起公訴（八十九年度偵字第三一一三號），本院判
決如左：
    主  文
甲○○竊盜，處有期徒刑伍月。緩刑參年。
    事  實
一、甲○○因其所騎乘之機車遺失，竟意圖為自己不法之所有，於民國八十八年七月
    間，在台中市○○市○○街六號天橋旁，竊取與其所遺失機車同型，為乙○○所
    有停放該處之車牌號碼JYE-五七二號機車一輛，得手後以友人之機車鑰匙開啟供
    己使用。嗣於八十九年二月十六日下午二時二十分許，騎乘該車行經台中縣豐原
    市○○路與豐北街交岔路口時為警查獲，並扣得前開機車一輛及鑰匙一支。
二、案經台中縣警察局移送臺灣臺中地方法院檢察署檢察官偵查起訴。
    理  由
一、右開事實，業據被告甲○○於偵查中坦承不諱，核與被害人乙○○指述之失竊情
    節相符，且有失竊報告及贓物領據各一紙附卷可稽。雖被告在審理中辯稱：「我
    以為是我已失竊的機車把他牽回來」云云，然查，被告於警訊時供稱：「我因見
    該車除油箱、手把、後輪不一樣外餘同我的失車一樣：」，審理中亦供稱：「：
    但是機車行有確定引擎號碼不一樣，我覺得手把、後輪、油箱不一樣：」等語。
    是被告已知該機車並非其所失竊之機車，其所辯顯係飾卸之詞，不足採信。事證
    明確，被告犯行堪以認定。
二、核被告所為，係犯刑法第三百二十條第一項之竊盜罪。爰審酌被告之品行、犯罪
    動機、目的、手段、所生危害尚小且機車已為被害人領回及犯罪後尚能坦承犯行
    等一切情狀，量處如主文所示之刑。又查被告前未曾受有期徒刑以上刑之宣告，
    有臺灣臺中地方法院檢察署刑案資料查註紀錄表在卷可稽，被告因一時失慮，致
    罹本件犯行，且被害人已領回失物。被告經此教訓，應知警惕，核無再犯之虞，
    本院認被告所受上開刑之宣告，以暫不執行為適當，併宣告緩刑三年，以啟自新
    。扣案之機車鑰匙非被告所有，又非違禁物，爰不為沒收之諭知。
據上論斷，應依刑事訴訟法第二百九十九條第一項前段，刑法第三百二十條第一項、
第七十四條第一款，罰金罰鍰提高標準條例第一條前段判決如主文。
本案經檢察官王全中到庭執行職務。
中      華      民      國      八十九      年    四    月    二十七    日
                                臺灣臺中地方法院刑事第四庭
                                    法  官    蕭  志  鋒
右正本證明與原本無異。
如不服本判決，應於判決送達後十日內向本院提出上訴狀，上訴於臺灣高等法院臺中
分院( 須附繕本 )。
                                    書記官
中    華    民    國      八十九      年       四      月     二十八    日
附錄本案論罪科刑法條：
刑法第三百二十條
意圖為自己或第三人不法之所有，而竊取他人之動產者，為竊盜罪，處五年以下有期
徒刑，拘役或五百元以下罰金。
意圖為自己或第三人不法之利益，而竊佔他人之不動產者，依前項之規定處斷。
第二項之未遂犯罰之。


司法院資訊處製作；財團法人民間司法改革基金會備份。
